臺灣花蓮地方法院刑事判決　　　　　　　　　　　　 九十三年度訴字第一三號
　　公　訴　人　臺灣花蓮地方法院檢察署檢察官
　　被　　　告　甲○○
　　選任辯護人　廖學忠律師
右列被告因偽造有價證券案件，經檢察官提起公訴（九十三年度偵緝字第二０二號）
，本院判決如左：
    主  文
甲○○共同意圖供行使之用，而偽造有價證券，處有期徒刑壹年拾月，緩刑肆年。偽
造之票據號碼：一五０五六五號、發票日八十四年七月二十七日、到期日八十四年九
月二十日、金額新台幣陸萬壹仟伍佰伍拾元、發票人為李錫平之本票壹紙，沒收之。
    事  實
一、甲○○與黃建妹（經本院另案審理，通緝中）於民國八十三年年底，因承包鐵工
    工程而僱用徐永成製作鋁門窗，嗣二人於八十四年四、五月間因週轉不靈，為支
    付前開鋁門窗製作費用，明知未經甲○○胞弟李錫平事前同意，竟基於意圖供行
    使之用，而偽造有價證券之犯意聯絡，於八十四年七月二十七日，在花蓮縣花蓮
    市○○○街七三巷一弄六號二人之住處，由黃建妹在第一五○五六五號空白本票
    上，偽填發票日八十四年七月二十七日、到期日八十四年九月二十日、金額新台
    幣（下同）六萬一千五百五十元，再由甲○○交付李錫平寄放之印章交由黃建妹
    蓋用李錫平印文於發票人欄，再將本票交由甲○○偽簽李錫平之署押於發票人欄
    ，及填具身分證號碼、地址後，共同偽造本票有價證券一張，足以生損害於李錫
    平，甲○○旋持上開偽造本票交付徐永成，以支付鋁門窗價金，嗣因甲○○與黃
    建妹未兌現上開本票，且不知去向，方查知上情。
二、案經被害人徐永成之配偶乙○○訴請臺灣花蓮地方法院檢察署檢察官偵查起訴。
    理  由
一、訊據被告甲○○對於其在前揭時間、地點冒用李錫平名義，偽造本票有價證券一
    張之事實，迭於偵查中及本院審理中坦承不諱，經核與告訴人乙○○、證人徐永
    成於偵查中證述之情節相符，並有偽造之第一五○五六五號本票影本一紙在卷可
    佐，被告前開自白與事實相符，堪予採信。本案事證明確，被告犯行洵堪認定，
    應依法論科。
二、被告雖另辯稱：黃建妹不知道伊未經李錫平之同意云云。然查，被告於八十四年
    間因週轉不靈，於同年四、五月間召開債權人會議，但被害人徐永成不同意被告
    平均分攤償還所有債務之條件，故其後常到被告家中逼迫清償債務一情，業據被
    告於本院審理中供述綦詳（本院卷第五十六頁），又因徐永成到被告家中要求清
    償債款，被告遂要黃建妹簽發本案本票，李錫平之印章也是被告拿出來給黃建妹
    蓋用等情，亦據被告於本院調查程序中陳述明確（本院卷第二十一頁），足認被
    告係出於被害人徐永成到其住家中逼迫清償債務，急迫之情形下，乃與黃建妹共
    同簽發以李錫平為發票人之本票，則黃建妹既為被告之配偶，應知當時被告已無
    其他方法或資金可得償還對徐永成之債務，且在當時急迫之情形下亦應無法事先
    取得李錫平之同意，故被告前開辯稱黃建妹並不知悉未得李錫平同意等語，尚難
    採信。是黃建妹明知未得李錫平同意，竟仍與被告共同簽發本案偽造之本票，其
    與被告就偽造本票有價證券自有犯意聯絡及行為分擔，併此敘明
三、核被告甲○○所為，係犯刑法第二百零一條第一項偽造有價證券罪。又被告偽造
    李錫平署押及盜用其印文之行為，屬偽造有價證券之階段行為，包括於偽造有價
    證券行為之內；其偽造完成後持以行使，此項行使之低度行為為偽造之高度行為
    所吸收，均不另論罪。又被告意圖供行使而偽造有價證券，並用以行使，所交付
    者為證券本身之價值，不另成立詐欺罪，併予敘明。被告與黃建妹就上開犯行，
    有犯意聯絡及行為分擔，為共同正犯。又按刑法第二百零一條第一項之偽造有價
    證券罪，最輕本刑為三年以上有期徒刑之罪，而被告因週轉不靈需款孔急，在被
    害人上門要求清償債務之急迫情形下方出下策，冒用至親名義簽發，已據被告於
    本院審理中供述明確，而被告以前曾和被害人徐永成有過二、三次生意往來，均
    有交付價金，此次鋁門窗工程款為九萬一千五百五十元，被告有先給付現金三萬
    元，其餘金額用本票給付等情，亦據告訴人乙○○於偵查中證述明白（八十五偵
    字第三０號卷第十頁），堪信被告前揭所辯因週轉不靈需款孔急，急迫情形下方
    偽造本票等語確為真實，參以被告所偽造之本票只有一張，票面金額僅為六萬餘
    萬元，且已於八十五年十二月二十八日與被害人徐永成達成和解，有和解書一紙
    附卷可憑，其犯罪情狀尚有可堪憫恕之處，本院認對其偽造有價證券罪量處最低
    之刑，猶嫌過重，並審酌檢察官之意見，爰依刑法第五十九條規定，減輕其刑。
    爰審酌被告並無前科，素行良好，有台灣高等法院被告全國前案紀錄表一份在卷
    可查、被告犯罪之動機、手段、目的及偽造有價證券妨害經濟市場票據之流通，
    然業與被害人達成和解，被告犯罪後坦承犯行，態度尚屬良好及檢察官本案求刑
    之意見等一切情狀，量處如主文所示之刑，以資懲儆。末查，被告本案犯行以前
    五年內未曾受有期徒刑以上刑之宣告，此有臺灣高等法院被告全國前案紀錄表一
    份在卷可稽，其因一時失慮，致罹重典，犯罪後亦深表悔悟，其經此偵審程序並
    經科刑判決，當已足資為戒，信無再犯之虞，又被告之配偶黃建妹因本案發生後
    即離開家中，迄今均未與被告聯絡，留下二名現就讀國三及高一之子女交由被告
    撫養，業據被告於本院審理中供述明白，並有戶籍謄本一份在卷可佐，若遽令被
    告執行本案刑罰，將致二名子女失所依怙，本院因認其所宣告之刑以暫不執行為
    適當，爰併諭知緩刑四年，以啟自新。偽造之票據號碼：一五０五六五號、發票
    日八十四年七月二十七日、到期日八十四年九月二十日、金額六萬一千五百五十
    元、發票人為李錫平之本票一紙，應依刑法第二百零五條規定，不問屬於犯人與
    否，宣告沒收之。
據上論結，應依刑事訴訟法第二百九十九條第一項前段，刑法第二十八條、第二百零
一條第一項、第二百零五條、第七十四條第一款、第五十九條，罰金罰鍰提高標準條
例第一條前段，判決如主文。
本案經檢察官丙○○到庭執行職務。
中      華      民      國    九十三    年     十二     月     三十一   日
                              臺灣花蓮地方法院刑事第二庭
                                  審判長法官  賴  淳  良
                                        法官  陳  世  博
                                        法官  俞  秀  美
右正本證明與原本無異。
如對本判決不服，應於送達後十日內，向本院提出上訴狀。（應抄附繕本）告訴人或
被害人如對於本判決不服者，應具備理由請求檢察官上訴，其上訴期間之計算係以檢
察官收受判決正本之日期為準。
                                  法院書記官
中      華      民      國    九十三    年     十二     月     三十一   日
附錄本判決論罪之法律條文：
刑法第二百零一條第一項：
意圖供行使之用，而偽造、變造公債票，公司股票或其他有價證券者，處三年以上十
年以下有期徒刑，得併科三千元以下罰金。
刑法第二百零五條：
偽造、變造之有價證券、郵票、印花稅票、信用卡、金融卡、儲值卡或其他相類作為
提款、簽帳、轉帳或支付工具之電磁紀錄物及前條之器械原料及電磁紀錄，不問屬於
犯人與否，沒收之。
